臺灣彰化地方法院刑事判決　　　　　　100年度簡上字第101號
上　訴　人　臺灣彰化地方法院檢察署檢察官
被　　　告　李敏峰
上列上訴人因被告傷害案件，不服本院一００年度簡字第三三三
號中華民國一百年三月二十一日簡易判決（檢察官聲請簡易判決
處刑案號：九十九年度偵字第九九０二號），提起上訴，本院管
轄之第二審合議庭判決如下：
    主  文
上訴駁回。
    事實及理由
一、本案經本院審理結果，認第一審判決認事用法及量刑均無不
    當，應予維持，並引用第一審判決書記載之事實、證據及理
    由（如附件）。
二、本件上訴人上訴意旨略以：被告李敏峰以鐵棍毆打告訴人吳
    文標，致告訴人受有臉、頭皮、頸及背之挫傷、臉部、頭皮
    及唇之開放性傷口等傷害，其蓄意攻擊告訴人吳文標，惡性
    不可謂不重，且迄今尚未與告訴人和解，犯後態度顯為不佳
    ，原審僅判處被告有期徒刑六月，並得易科罰金，量刑顯屬
    過輕，告訴人亦以相同理由請求上訴，因而提起上訴云云。
三、按「被告以外之人於審判外之陳述，雖不符前四條之規定，
    而經當事人於審判程序同意作為證據，法院審酌該言詞陳述
    或書面陳述作成時之情況，認為適當者，亦得為證據。當事
    人、代理人或辯護人於法院調查證據時，知有第一百五十九
    條第一項不得為證據之情形，而未於言詞辯論終結前聲明異
    議者，視為有前項之同意。」，刑事訴訟法第一百五十九條
    之五定有明文。本件被告於本院言詞辯論終結前，對於檢察
    官所提各項證據方法之證據能力均未聲明異議，本院審酌上
    開各項證據，均非屬違法取得之證據，復經本院於審判期日
    就上開證據進行調查、辯論，依法均具有證據能力。
四、次按量刑之輕重係屬事實審法院得依職權自由裁量之事項，
    苟已斟酌刑法第五十七條各款所列情狀而未逾法定刑度，即
    不得遽指為違法。且在同一犯罪事實與情節，如別無其他加
    重或減輕之原因，下級審法院量定之刑，亦無過重或失輕之
    不當情形，則上級審法院對下級審法院之職權行使，原則上
    應予尊重（最高法院八十五年度台上字第二四四六號判決參
    照）。原審以被告所犯刑法第二百七十七條第一項之傷害犯
    行事證明確，並據以論罪科刑，判處被告有期徒刑六月及諭
    知易科罰金之折算標準，認事用法核無違誤不當，量刑亦已
    整體審酌全案相關情節，上訴人指摘原判決量刑過輕，請求
    撤銷原判決云云，為無理由，應駁回其上訴。
據上論斷，應依刑事訴訟法第四百五十五條之一第一項、第三項
、第三百六十四條、第三百六十八條、第三百七十三條，判決如
主文。
本案經檢察官賴政安到庭執行職務。
中    華    民    國    100   年    11    月    24    日
                  臺灣彰化地方法院刑事第二庭
                      審判長法官    李進清
                            法官    郭玄義
                            法官    林怡君
以上正本證明與原本無異。
不得上訴。
中    華    民    國    100   年    11    月    24    日
                            書記官  蘇美苓